臺灣彰化地方法院刑事判決　　　　　　　 94年度訴字第606號
公　訴　人　臺灣彰化地方法院檢察署檢察官
被　　　告　甲○○　男　23歲.
　　　　　　　　　　住彰化縣線.
上列被告因違反毒品危害防制條例案件，經檢察官提起公訴（94
年度毒偵字第1194號）及移送併案審理（94年度毒偵字第2015、
2310、2615號），被告於本院準備程序中就被訴事實為有罪之陳
述，經本院合議庭裁定改依簡式審判程序審理，並判決如下：
    主  文
甲○○連續施用第一級毒品，處有期徒刑壹年，扣案之第一級毒
品海洛因玖包（其中捌包合計淨重零點肆貳公克、壹包毛重零點
貳公克）沒收銷燬之，注射針筒拾貳支、葡萄糖拾陸包均沒收；
又連續施用第二級毒品，處有期徒刑柒月，扣案之第二級毒品安
非他命包（合計毛重貳點柒公克）沒收銷燬之，球型玻璃吸管
壹支沒收。應執行有期徒刑壹年陸月，扣案之第一級毒品海洛因
玖包（其中捌包合計淨重零點肆貳公克、壹包毛重零點貳公克）
、安非他命包（合計毛重貳點柒公克）沒收銷燬之，注射針筒
拾貳支、葡萄糖拾陸包及球型玻璃吸管壹支均沒收。
    事  實
一、甲○○前因施用毒品案件，經本院以93年度毒聲字第854 號
    裁定送觀察、勒戒後，認無繼續施用毒品之傾向，已於民國
    93年12月14日執行完畢釋放，由臺灣彰化地方法院檢察署檢
    察官以93年度毒偵字第2768、3861、4124號為不起訴處分確
    定。猶不思悔改，於前揭觀察、勒戒執行完畢釋放後五年內
    ，復基於施用第一級毒品海洛因之概括犯意，自94年2 月25
    日中午12時許起，至94年6 月10日中午許止，在其位於彰化
    縣線西鄉○○村○○路○ 段963 巷34號之住所、彰化縣和美
    鎮○○里○○路○ 段382 巷4 號、彰化縣線西鄉○○路4號
    之友人住處等處，以將海洛因混合礦泉水後用針筒注射體內
    之方式，連續施用第一級毒品海洛因多次，頻率約每4 、5
    天施用一次；另基於施用第二級毒品安非他命之概括犯意，
    自94年2 月26日上午8 時許起，至94年6 月7 日下午8 時許
    止，在同前處所，以將安非他命置於鋁箔紙上、或置於球型
    玻璃吸管中，再點火加熱使產生煙霧吸用之方式，連續施用
    第二級毒品安非他命多次，頻率約每4 、5 天施用一次。期
    間內先於94年2 月27日下午3 時許，在彰化縣線西鄉○○村
    ○○路169 號旁為警查獲，並扣得其所有之第一級毒品海洛
    因8 包（合計淨重0.42公克）、第二級毒品安非他命3 包（
    合計毛重2.7 公克）及供其施用第二級毒品安非他命犯罪所
    用之球型玻璃吸管1 支；又於94年4 月15日上午11時45分許
    （併辦聲請聲誤載為下午1 時20分），在彰化縣和美鎮○○
    里○○路○ 段382 巷4 號為警查獲，並扣得其所有，供其施
    用第一級毒品海洛因犯罪所用之葡萄糖粉末16包及注射針筒
    11支；再於94年5 月4 日上午9 時許，在彰化縣線西鄉○○
    路4 號為警查獲，並扣得其所有之第一級毒品海洛因1 包（
    毛重0.2 公克）；末於94年5 月20日下午3 時50分許，在彰
    化縣線西鄉○○村○○路○ 段145 號前為警再次查獲，並扣
    得其所有，供其施用第一級毒品海洛因犯罪所用之注射針筒
    1 支；另起訴後於94年6 月10日因通緝到案後進入臺灣彰化
    看守所時採驗其尿液亦呈安非他命類及鴉片類陽性反應，而
    於本院審理中供出上情。
二、案經彰化縣警察局和美分局報告臺灣彰化地方法院檢察署檢
    察官偵查起訴及移送併案審理。
    理  由
一、被告甲○○於準備程序中，先就前揭犯罪事實為有罪之陳述
    ，且所犯係死刑、無期徒刑、最輕本刑為三年以上有期徒刑
    以外之罪，經本院合議庭依刑事訴訟法第273 條之1 第1 項
    之規定，裁定由法官一人獨任進行簡式審判程序，合先敘明
    。
二、前揭犯罪事實，業據被告於本院審理中坦承不諱，且被告於
    前揭時地5 次獲案後，經警採其尿液送驗之結果，均呈甲基
    安非他命及嗎啡陽性反應（按一般施用海洛因者會在其體內
    代謝為嗎啡成分殘留，並經由尿液排出），有彰化縣警察局
    和美分局委託檢驗尿液代號與真實姓名對照認證單4 紙、彰
    化縣衛生局94年3 月7 日煙檢字第940938號、94年4 月25日
    煙檢字第941637號、94年5 月16日煙檢字第941961號、94年
    5 月30日煙檢字第942194號煙毒尿液檢驗成績書各1 份、檢
    體採收紀錄表及中山醫學大學附設醫院藥物濫用檢測中心報
    告書影本各1 份附卷可稽，並有海洛因9 包、安非他命3 包
    、注射針筒12支、球型玻璃吸管1 支及葡萄糖16包扣案可佐
    ；又94年2 月27日扣案之白色粉末8 包，經送法務部調查局
    鑑驗，確為第一級毒品海洛因（淨重0.42公克）無訛，此有
    法務部調查局94年5 月3 日調科壹字第140011438 號鑑定通
    知書1 份可憑，另同日扣案之半透明結晶物3 包，經查獲員
    警以聯勤204 廠製造之煙毒檢驗Ａ包試劑初步檢驗結果，均
    呈安非他命反應，應為安非他命（合計毛重2.7 公克）無訛
    ，此有彰化縣警察局和美分局查獲涉嫌毒品危害防制條例初
    步檢驗報告單1 紙在卷可按；至94年4 月15日扣案之白色粉
    末16包，經送法務部調查局鑑驗，並無任何毒品成分，此有
    法務部調查局94年6 月6 日調科壹字第140011648 號鑑定通
    知書1 份可憑，是被告辯稱此16包白色粉末係葡萄糖，供其
    於施用海洛因時摻入使用等語，應堪採信；再參以施用第一
    級毒品海洛因具成癮性，上癮者，不論在生理上或心理上都
    會對海洛因產生強烈的需求與依賴，一旦停用，會有發汗、
    流淚、緊張、無法入睡、出現劇烈嘔吐、發冷、血壓升高等
    禁斷症狀，而施用第二級毒品甲基安非他命極易成癮，並產
    生強烈心理渴求，極難戒絕，濫用後會有心悸、頭痛、胸痛
    、昏迷等症狀等情，足徵被告自白與事實相符，堪予採信。
    而被告前因施用毒品案件，經本院以93年度毒聲字第854 號
    裁定送觀察、勒戒後，認無繼續施用毒品之傾向，已於93
    年12月14日執行完畢釋放，有臺灣高等法院被告前案紀錄表
    1 份在卷可參，被告於前揭觀察、勒戒執行完畢釋放後五年
    內，再犯施用毒品犯行，亦堪認定。本案事證已臻明確，被
    告施用第一級毒品海洛因、第二級毒品安非他命犯行堪予認
    定，應依法論科。
三、核被告所為，係犯毒品危害防制條例第10條第1 項、第2 項
    之施用第一級毒品、第二級毒品罪。其為供己施用而於施用
    前後持有海洛因及安非他命之低度行為，各為其施用之高度
    行為所吸收，均不另論罪。又被告先後多次施用第一、二級
    毒品犯行，各屬時間緊接，所犯為構成要件相同之罪名，顯
    均係基於概括犯意反覆為之，應分別依連續犯之規定，論以
    一罪，並均依法加重其刑。其所犯連續施用第一、二級毒品
    罪二罪間，犯意各別，罪名有異，應予分論併罰。被告前開
    犯罪事實中，除於94年2 月25日中午12時許施用海洛因1 次
    之犯行，及於94年2 月26日上午8 時許施用安非他命1 次之
    犯行，經檢察官提起公訴外，其餘部分之犯行雖未據檢察官
    提起公訴，惟該部分犯行與檢察官起訴經本院論罪部分有連
    續犯裁判上一罪之關係，自均為起訴效力所及，應由本院併
    予審理，附此敘明。爰審酌被告前甫於93年12月14日觀察、
    勒戒執行完畢釋放，竟隨即於釋放後2 個月復行施用毒品，
    且於本次犯罪期間內先後4 次為警查獲，仍不知戒除毒癮，
    足見其自制能力尚有未足，有接受相當期間監禁教化之必要
    ，以促其及早矯正吸毒惡習；惟念及被告犯罪之動機、目的
    係因施用毒品之習性難以戒除，其犯罪手段僅係戕害自己之
    身心、施用毒品次數、時間及犯罪後雖坦承犯行，但係經通
    緝始到案之態度等一切情狀，分別量處如主文所示之刑，並
    定其應執行之刑，以示懲儆。扣案被告所有之海洛因9 包（
    其中8 包合計淨重0.42公克，另1 包毛重0.2 公克）、安非
    他命3 包（合計毛重2.7 公克），核分屬毒品危害防制條例
    第2 條第2 項第1 、2 款之第一、二級毒品，均應依同條例
    第18條第1 項前段之規定，沒收銷燬之；扣案之注射針筒12
    支及葡萄糖16包，係供被告施用第一級毒品海洛因所用之物
    、另扣案之球型玻璃吸管1 支，係供被告施用第二級毒品安
    非他命犯罪所用之物，且均為被告所有，業據被告於本院審
    理時供明在卷，爰均依刑法第38條第1 項第2 款之規定宣告
    沒收之。至扣案之電子秤1 臺，被告迭於警詢、偵查及本院
    審理中辯稱係供裝置茶葉樣品包使用，與施用毒品無關等語
    ，本院審酌並無任何積極證據證明電子秤係供被告施用毒品
    使用，且電子秤亦非施用毒品必須之工具，則既無法證明電
    子秤與本件犯罪有何關係，爰不併予宣告沒收，附此敘明。
據上論斷，應依刑事訴訟法第273 條之1 第1 項、第299 條第1
項前段，毒品危害防制條例第10條第1 項、第2 項、第18條第1
項前段，刑法第11條前段、第56條、第51條第5 款、第38條第1
項第2 款，判決如主文。
本案經檢察官楊忠城到庭執行職務。
中　　華　　民　　國　　94　　年　　7 　　月　　13　　日
　　　　　　　　　刑事第一庭  法　官　吳  永  梁
以上正本證明與原本無異。
如不服本判決，應於判決送達後10日內向本院提出上訴狀 (須附
繕本)。
中　　華　　民　　國　　94　　年　　7 　　月　　15　　日
                              書記官  陳  美  敏
附錄論罪科刑法條全文：
毒品危害防制條例第10條施用第一級毒品者，處六月以上五年以
下有期徒刑。
施用第二級毒品者，處三年以下有期徒刑。
